# 合同资产是否核算预付账款

提问人：M40614064 时间：2019-11-12 18:31:37
新准则下预收账款在合同负债核算，那预付账款为何不在合同资产核算呢？

回答人：chenyiwei
合同负债可以说是和原准则下的预收账款存在重叠，但合同资产与预付账款是完全不相干的两回事。
合同资产是站在销售方的角度，“企业已向客户转让商品而有权收取对价的权利，且该权利取决于时间流逝之外的其他因素。如企业向客户销售两项可明确区分的商品，企业因已交付其中一项商品而有权收取款项，但收取该款项还取决于企业交付另一项商品的，企业应当将该收款权利作为合同资产”。
而预付账款是站在客户的角度，就其已支付给供应商的款项，所取得的要求供应商交付约定数量、规格的商品或服务的权利，属于非货币性债权。